【裁判字號】    98,竹簡,27
【裁判日期】    980227
【裁判案由】    清償債務
【裁判全文】
臺灣新竹地方法院民事簡易判決  98年度竹簡字第27號
原      告  合作金庫商業銀行股份有限公司
法定代理人  乙○○
訴訟代理人  丙○○
被      告  甲○○
                        3
上列當事人間請求清償借款事件，本院於民國98年2月26日辯論
終結，判決如下：
    主  文
被告應給付原告新台幣壹拾萬肆仟貳佰柒拾陸元，及其中新台幣
玖萬玖仟零柒拾壹元自民國九十七年九月二日起至清償日止，按
年利率百分之12.6計算之利息，及按上開利率10% 計算之違約金
。
訴訟費用由被告負擔。
本判決得假執行。
    事 實 及 理 由
甲、原告方面：
一、主張略稱：被告於民國 (下同)93 年1 月8 日及95年8 月9
    日向原告申請信用卡（卡號：0000-0000-0000-0000 ，
    0000-0000-0000-0000） ，信用額度為新台幣（下同）十萬
    元，依約被告得憑信用卡於特約商店簽帳消費，需於次月寄
    送消費帳單指定之繳款截止日前消償，或依信用卡約定條款
    竹15條選擇循環信用方式彈性付款，利息自帳單結帳日之次
    日起按年息12.6% 計付；如有逾期繳納，除應付利息外，另
    按上開利息10% 計付違約金；被告聲明同意遵守信用卡約定
    條款。詎被告使用信用卡消費帳款、應付利息、違約金及手
    續費用計104,276 元，有信用卡帳單為證，迄未依約定清償
    ，嗣經催討，被告均置之不理，被告依法應負清償責任，償
    還上開帳款104,276 元及其中99,071元自民國九十七年九月
    二日起至清償日止，按年利率百分之12.6計算之利息，及按
    上開利率10% 計算之違約金，為此提本訴等情，並提出逾期
    帳款轉列催收款通知書一件為證。
二、聲明：如主文所示。
乙、被告方面：
    被告未於言詞辯論期日到場，亦未提出準備書狀作何聲明或
    陳述。
丙、法院之認定：
一、原告主張之上開事實，業經提出信用卡約定條款影本一件、
    信用卡申請書影本貳件、信用卡逾期款轉列催收款通知書影
    本二件、戶籍謄本一件、信用卡消費明細帳單影本一件為證
    ，被告未到庭爭執，亦未提出書狀作何答辯，審諸前開事證
    ，堪信原告主張為真實。
二、原告本於消費借貸法律關係，訴請被告清償本金、利息及違
    約金，即屬正當，應予准許。
三、假執行之宣告：
    本件為簡易訴訟程序所為被告敗訴之判決，爰依民事訴訟法
    第389條第1項第3款之規定，依職權宣告假執行。
四、據上論結，本件原告之訴為有理由，依民事訴訟法第436條
    第2項、第385條第1項前段、第78條、第389條第1項第3款，
    判決如主文。
中    華    民    國    98    年    2     月    27    日
                  民事第一庭    法  官  陳順珍
以上正本係照原本作成。
如對本判決上訴，須於判決送達後20日內向本院提出上訴狀。
中    華    民    國    98    年    2     月    27    日
                                書記官  吳孟樺


司法院資訊處製作；財團法人民間司法改革基金會備份。
